臺灣高等法院臺中分院民事判決　　　　 96年度上易字第218號
上　訴　人　丙○○
訴訟代理人　賴淑惠律師
被　上訴人　乙○○
訴訟代理人　甲○○
上列當事人間請求損害賠償事件，上訴人對於中華民國96年6月1
日臺灣台中地方法院第一審判決（95年度訴字第241號），提起
上訴，本院於96年11月27日言詞辯論終結，判決如下：
    主  文
上訴駁回。
第二審訴訟費用由上訴人負擔。
    事實及理由
一、被上訴人起訴主張：
　1.上訴人於94年5月13日凌晨0時10分許，飲酒已達不能安全駕
  　駛之程度，猶駕駛車牌號碼NC-2537號自小客車，行經設有
    閃光黃燈號誌之臺中市○○路與立德街口之市區道路時，因
    酒後注意力無法集中，疏未注意減速慢行反而超速行駛，遂
    撞上由被上訴人酒後所駕駛正由該處設有閃光紅燈之立德街
    支線道左轉入復興路車牌號碼QO-3518號之自用小客車，致
    被上訴人受有左側肋骨第4、5、6根閉鎖性骨折、右側肋骨
    第6根閉鎖性骨折、左側創傷性血胸、骨盆閉鎖性骨折、軀
    幹挫傷等傷害，QO-3518號自用小客車並因此左側嚴重凹陷
    而損壞。
　2.被上訴人因多處骨折及血胸併臉部軀體多處擦傷，住院期間
  　因聽力受損曾會診耳鼻喉科有案可查，經住院33日期間只是
    處理血胸及控制疼痛就已花費新台幣（以下同）167509元，
    看護費用：自94年5月13日至94年9月19日止，共計130日（
    含住院33日及在家休養期間），每日以2,000元計算, 共計
    260000元。精神慰撫金：原另請求安家費200000元，後併入
    精神慰撫金800000元，共計請求0000000元。連同原本請求
    汽車修繕費233750元，亦改列為精神慰撫金後，增加為0000
    000元。為此求為判決：上訴人應給付被上訴人1,661,259元
    ，及自起訴狀繕本送達之翌日起，至清償日止，按年利率百
    分之5計算之利息。
二、上訴人則以：
　1.就醫療費用部分：就台中醫院住院部分91137元，因被上訴
  　人要求全程居住單人病房，以致其病房費即高達73062元，
    且上開醫療費用業經保險公司理賠，應予剔除。我們是向保
    險公司查詢的，若被上訴人否認，請求向富邦產物保險公司
    查詢原告過失傷害的給付請求。惠春蔘藥行15000元及世承
    藥局162元，非醫生處方之必要支出，應予剔除。世鴻耳鼻
    喉科300元及達明眼科醫院100元，距事故發生過久，且原告
    不能證明上開花費與本件車禍有因果關係，應予剔除。預計
    之後續醫療及復健費用60000元，被上訴人未能舉證，應予
    剔除。看護費用部分，因診斷證明書未註明被上訴人生活起
    居需人協助，有全天候特別看護之必要，應予剔除。又精神
    慰撫金部分，因被上訴人為一年近七旬之老翁，並無工作收
    入，且對於本件車禍發生之過失責任又與上訴人相當，上訴
    人每月薪資微薄，因車禍本身亦受有腦震盪之傷害及車損，
    故被上訴人所請求之精神慰撫金額實屬過高。
　2.又上訴人因本件車禍亦受有傷害，醫療費用支出2,080元，
  　車禍受傷請假18天，共損失20,000元，車輛損壞修繕及因車
    禍波及第三人之車輛損壞，賠償第三人之修護損失55,000元
    ，合計128,350元，車禍造成腦震盪，嚴重頭痛及失眠，現
    疑有器質性精神病，請求被上訴人賠償精神慰撫金800,000
    元，共計950,439元，依民法第335條規定，主張與被上訴人
    之請求抵銷。求為判決駁回被上訴人之訴等語。
三、原審法院經言詞辯論後，斟酌兩造所提出之攻擊及防禦方法
    及證據，依自由心證，認為被上訴人之請求，其中醫療費用
    其中151,947元，看護費用260,000元，精神慰撫金1,000,00
    0，合計1,411,947元應予准計。惟被上訴人與上訴人就本件
    車禍各應負擔百分之五十之責任，上訴人既為過失相抵之抗
    辯，自應將上開金額減半。而上訴人所為其在本件車禍亦受
    有傷害，其總共損害950,439元，主張與被上訴人之請求抵
    銷部分，認為無理由，因而判令上訴人應給付被上訴人柒拾
    萬伍仟玖佰柒拾肆元及自民國九十四年十二月六日起至清償
    日止，按年利率百分之五計算之利息而駁回被上訴人其餘之
    請求。被上訴人就其敗訴部分未據聲明不服，上訴人則對原
    審所為其敗訴部分，提起上訴，聲明求為判決：原判決不利
    於上訴人部分廢棄。上開廢棄部分被上訴人在第一審之訴駁
    回。第一、二審訴訟費用由被上訴人負擔。被上訴人則聲明
    求為判決：駁回上訴。
四、被上訴人主張，上訴人於94年5月13日凌晨0時10分許，飲酒
    已達不能安全駕駛之程度，猶駕駛車牌號碼NC-2537號自小
    客車，行經設有閃光黃燈號誌之臺中市○○路與立德街口之
    市區道路時，因酒後注意力無法集中，疏未注意減速慢行反
    而超速行駛，遂撞上由被上訴人酒後所駕駛正由該處設有閃
    光紅燈之立德街支線道左轉入復興路車牌號碼QO-3518號之
    自用小客車，致被上訴人受有左側肋骨第4、5、6根閉鎖性
    骨折、右側肋骨第6根閉鎖性骨折、左側創傷性血胸、骨盆
    閉鎖性骨折、軀幹挫傷等傷害，QO-3518號自用小客車並因
    此左側嚴重凹陷而損壞等情，業經被上訴人提出事故現場圖
    、診斷證明書、醫療收據、汽車修護估價單等為證，並有臺
    灣省臺中市區車輛行車事故鑑定委員會、臺灣省車輛行車事
    故覆議鑑定委員會鑑定意見書附卷可參，復經本院調閱上開
    刑事案卷經核屬實，此有上開刑事案卷可供稽考，上訴人對
    上開過失傷害之事實亦不爭執，自堪信被上訴人之主張為真
    實。
五、按汽車駕駛人飲用酒類或其他類似物後其吐氣所含酒精濃度
    超過每公升0.25毫克或血液中酒精濃度超過百分之0.05以上
    者，不得駕車，道路交通安全規則第114條第2款定有明文；
    又閃光黃燈表示「警告」，車輛應減速接近，注意安全，小
    心通過。閃光紅燈表示「停車再開」，車輛應減速接近，先
    停止於交岔路口前，讓幹道車優先通行後認為安全時，方得
    續行，道路交通標誌標線號誌設置規則第211條第1項第1、2
    款定有明文。
六、依本案刑事卷所附之道路交通事故現場圖、道路交通事故調
    查表（一）（二）、道路交通事故調查筆錄、酒精測定紀錄
    表、測試觀察紀錄表、現場照片等資料所示，上訴人酒後其
    吐氣所含酒精濃度超過每公升0.25毫克，竟仍駕駛車輛行駛
    於道路，且行經閃光黃燈號誌之肇事路口時，竟未注竟減速
    慢行，反而超速行駛，自係違反上開規定，其行為顯有過失
    甚明。反之，被上訴人亦酒後駕車，雖其送醫測得血液酒精
    濃度為47.2mg/dl，換算酒後吐氣所含酒精成分為每公升0.2
    2毫克，尚未超過上開規定，然其於本件車禍發生當時，駕
    車行經設有閃光紅燈之立德街支線道欲左轉進入復興路之幹
    道，竟未停車禮讓幹道車先行，亦容有過失。
七、本件車禍經送請臺灣省臺中市區車輛行車事故鑑定委員會、
    臺灣省車輛行車事故覆議鑑定委員會二度鑑定結果，亦認為
    上訴人酒精濃度過量駕駛自小客車，行經閃光黃燈號誌路口
    ，未減速反嚴重超速行駛，與被上訴人駕駛自小客車，行經
    閃光紅燈號誌路口，支道車未暫停讓右方車先行，同為肇事
    原因，固有臺灣省臺中市區車輛行車事故鑑定委員會95年1
    月10日中市行字第0955400089號函附鑑定意見書、臺灣省車
    輛行車事故覆議鑑定委員會95年8月29日府覆議字第0950100
    693號函在卷可稽。惟查，刑事卷偵查中，證人廖祥志證稱
    ：當天有下雨，他在德安百貨看完電影出來，在騎樓避雨，
    正想去開車，後來聽到撞擊聲，才發現自己的車右後輪遭上
    訴人之車左前車頭撞上。當時看上訴人傻傻的在車上抽煙，
    看起來恍神，過十幾分鐘才下車，當時他要跟證人借電話打
    給朋友，當時說話無力，感覺上訴人臉紅紅的，說話語調沒
    什麼精神。車禍第一現場（即與被上訴人相撞處）與其車被
    撞之第二現場距離約200公尺。又證人曾勝鳳證稱：當天被
    上訴人載其回立德街3號，伊下車後看到被上訴人左轉進入
    復興路，在等右方車，結果另一部車（按即上訴人之車）很
    快開過來，本來要撞到路旁的便利商店，但隨即閃到另一邊
    就撞到被上訴人之事。我看到對方（上訴人）的車頭直接撞
    到被上訴人的左側車身，…上訴人的車往前撞到安全島，卡
    在上面，上訴人沒有下車，沒多久又倒車要離開，…後來上
    訴人車就撞到另一台車了。另證人王偉昌證稱上訴人之車輛
    保險桿是在紅綠燈下撿到的等情以觀，足見上訴人當時之精
    神狀況已恍惚至不能安全駕駛以致現場無任何煞車痕跡，且
    無法認知自己所行為外車道或內側車道，以致於另行撞到第
    三人之車輛。而被上訴人之車，當時已行近穿越道路中心線
    位置，等候他車過後再前進，在等候中遭上訴人之來車所撞
    ，被上訴人雖亦有過失，但斟酌上述證人所言之情形及現場
    圖，認為上訴人就本件車禍應負百分之六十之過失責任，被
    上訴人之過失責任為百分之四十，較為適當。上開車輛行車
    事故鑑定委員會、覆議鑑定委員會之鑑定結果，未經斟酌上
    述證人之證言，尚不能據以認定兩造應負擔各半責任之依據
    。原審此部分之認定，尚有不當。
八、按因故意或過失，不法侵害他人之權利者，負損害賠償責任
    。違反保護他人之法律，致生損害於他人者，負賠償責任；
    汽車、機車或其他非依軌道行駛之動力車輛，在使用中加損
    害於他人者，駕駛人應賠償因此所生之損害；不法侵害他人
    之身體或健康者，對於被害人因此喪失或減少勞動能力，或
    增加生活上之需要時，應負損害賠償責任；不法侵害他人之
    身體、健康、名譽、自由、信用、隱私、貞操，或不法侵害
    其他人格法益而情節重大者，被害人雖非財產上之損害，亦
    得請求賠償相當之金額，民法第184條第1項前段、第2項、
    第191條之2前段、第193條第1項、第195條第1項前段分別定
    有明文。上訴人前揭行為具有過失，且其過失行為與被上訴
    人受傷之結果間，具有相當因果關係，已如上述，揆諸前開
    規定，被上訴人請求上訴人賠償其醫療費用、看護費用及精
    神慰撫金等財產及非財產上之損害，自屬有據，應予准許，
    先予敘明。
九、茲就原告請求賠償之各項金額，審酌如下：
  1.按醫療費用之支出，係屬行為人不法侵害他人之身體或健康
    而使被害人因此增加生活上之需要所受之財產上之損害，自
    應負賠償責任，苟其支出確屬必要且未逾越相當之程度，即
    應准許。本件被上訴人係25年3月10日生，於車禍當時之94
    年5月13日已年屆69歲，且因本件車禍受有左側肋骨第4、5
    、6根閉鎖性骨折、右側肋骨第6根閉鎖性骨折、左側創傷性
    血胸、骨盆閉鎖性骨折、軀幹挫傷等嚴重之傷害，其傷勢對
    於一名年屆七旬的老者而言，不可謂不重，自需妥善醫療、
    安心靜養，方有助於康復，是原告於住院33日期間，選擇支
    付較高之自負額而居住於單人病房，其所支出之病房費73,0
    62元，平均每日為2,214元，衡情應屬必要，且尚未逾相當
    程度，自應准許。
    準此，台中醫院住院部分91,137元（包括病房之補貼差額）
    ，應予准許。
    按保險制度，旨在保護被保險人，非為減輕損害事故加害人
    之責任。保險給付請求權之發生，係以定有支付保險費之保
    險契約為基礎，與因侵權行為所生之損害賠償請求權，並非
    出於同一原因。後者之損害賠償請求權，殊不因受領前者之
    保險給付而喪失，兩者除有保險法第五十三條關於代位行使
    之關係外，並不生損益相抵問題（最高法院68年台上字第42
    號判例可參）。準此，上訴人以其中病房費73062元為被上
    訴人自行選擇住單人房所需之補貼之差額，並非必要之醫療
    費用，應予扣除。或保險公司業已理賠完畢，被上訴人不得
    再為請求云云，均不足取。
  2.另被上訴人雖於原審請求中，列有後續醫療及復健費用6萬
    元，上訴人主張該部分損害尚未發生，為將來給付之性質，
    是否有提起將來給付之訴之必要，尚有爭議，且被上訴人已
    大致痊癒，此部分之請求亦屬過高等語。惟查，此部分原審
    判決雖認為被上訴人之請求有理由，但在計算命上訴人給付
    之金額中，並未列入命上訴人給付之範圍。被上訴人既未提
    起上訴或附帶上訴，本院不得另為增加命上訴人給付之原則
    下，上訴人此項指摘已不具意義，故不再予斟酌。
  3.按民法第193條第1項，所稱之增加生活上之需要，係指被害
    以前並無此需要，因為受侵害，始有支付此費用之需要而言
    。其因身體或健康受不法侵害，需人長期看護，就將來應支
    付之看護費，係屬增加生活上需要之費用，加害人固應予以
    賠償，最高法院88年度臺上字第1771號判決可參。又親屬間
    之看護，縱因出於親情而未支付該費用，然其所付出之勞力
    ，顯非不能以金錢為評價，此種基於身分關係之恩惠，自不
    能加惠於加害人，而應比照一般看護情形，認被害人受有相
    當看護費之損害，命加害人賠償，始符民法第193條第1項所
    定「增加生活上需要」之意旨，最高法院89年度臺上字第
    1749號判決可供參照。
    查被上訴人主張其自94年5月13日至同年6月14日共住院33日
    ，復經醫師診斷應休養至94年9月19日止，此共計130日期間
    （含住院33日及在家休養期間），須人看護照料，業據被上
    訴人提出衛生署臺中醫院及林森醫院診斷證明書為證，且以
    被上訴人所受傷害之嚴重，加上其年紀業已老邁，其復原休
    養期間，由他人看護照料，應屬必要。被上訴人於上開期間
    由家人即被上訴人之配偶及兒子輪流照顧，業經被上訴人陳
    明在卷，且不違反常情，自足採信。故雖無實際看護費用之
    支出，然依上開說明，亦應認為被上訴人受有相當於看護費
    之損害，而目前市面上全天候之看護之行情每日約在2200元
    左右，有台中榮總護理部及為恭醫院之看護須知可證，是被
    上訴人請求以每日2000元計算看護費用，尚屬合理。反之，
    上訴人抗辯診斷證明書未註明被上訴人生活起居需人協助，
    有全天候特別看護之必要等語，即無可採。此部分被上訴人
    請求上訴人給付26萬元，應予准許。
  4.關於非財產上之損害，即精神慰撫金部分：被上訴人主張被
    上訴人原本身體健康，因上訴人之過失行為致令其身體虛弱
    無力，生理機能失調，不能久坐久站，造成日常生活極大不
    便，其身心均痛苦異常，實難形容，爰依法請求上訴人給付
    上開非財產上之損害賠償，依法有據。按非財產上損害之慰
    撫金數額，究竟若干為適當，應斟酌兩造身分、地位及經濟
    狀況，俾為審判之依據（最高法院86年度臺上字第511號判
    決可參）。
    經查被上訴人雖年紀老邁，然原本身體健康，卻因上訴人上
    開之過失行為，受有全身多處骨折、併血胸及挫傷之嚴重傷
    害，復因年紀過大，體力衰退，恐不能負荷手術對身體之侵
    害，因而無法開刀，只好靜待身體自然癒合，期間達數月之
    久，身心所受痛苦，實非常人所能忍受。被上訴人骨折部位
    癒後，仍因身體虛弱無力，生理機能失調，不能久坐久站，
    有診斷證明書附卷可參，造成日常生活極大不便，被上訴人
    身心均痛苦異常，實難形容，本院審酌兩造過失情節、被上
    訴人所受精神上及肉體上痛苦之程度、及被上訴人之年紀，
    業已退休並無收入、上訴人任職於交通部公路總局第2區養
    護工程處每月薪資33000元、另有配偶及小孩等一切情狀，
    認被上訴人請求上訴人賠償非財產上之損害以0000000元為
    適當，應予准許，以資慰藉。逾此部分之請求，尚嫌過高，
    應不准許。
  5.綜上所述，被上訴人所請求之賠償金額，原審法院審酌之結
    果，認為其中1,411,947元為有理由，即醫療費用151,947元
    ，看護費用26萬元，精神慰撫金100萬元，合計1,411,947元
    。經依過失相抵，認兩造各應就本件車禍各負一半之責任，
    而將上開金額減半，命上訴人應給付被上訴人70萬5974元，
    而駁回被上訴人其餘之請求。惟查，如上開事實及理由七所
    述，本院認為上訴人就本件車禍應負百分之六十之過失責任
    ，被上訴人應負百分之四十之過失責任。依本院之認定，上
    訴人應給付被上訴人84萬7168元（角以下捨去），始為合理
    。惟查，被上訴人因本件車禍，已由富邦產物保險股份有限
    公司，依強制汽車責任保險法第7條之規定，給付被上訴人
    58,855元，有和解書一件在卷可憑，且為兩造所不爭執，依
    同法第32條之規定，此部分應視為被保險人損害賠償之一部
    分，被保險人受賠償請求時，得扣除之。經扣除後，上訴人
    尚應給付被上訴人78萬8313元，原審判決僅命上訴人給付70
    萬5974元，尚不足上開金額，故上訴人之上訴，請求減付金
    額，自無理由。
十、上訴人復主張，因本件車禍受有總計950439元之損害，依民
    法第335條規定得與被上訴人上開請求金額互相抵銷，其理
    由無非以：本件車禍事故實係兩造發生車禍碰撞後，上訴人
    頭部即撞及擋風玻璃而暫失意識，復因慣性作用，上訴人車
    輛於無法控制下先擦撞安全島後彈回再撞擊路旁停放車輛始
    停止，第1現場與第2現場相距為136公尺，是第1現場與第2
    現場均係同一交通事故原因力所產生之現場狀況，而非獨立
    可區別之二個交通事故。上訴人因而支出醫療費用2080元，
    減少勞動能力之損害2萬元，車輛修繕費128,350元，另上訴
    人因本件車禍受有腦震盪之傷害，受傷後飽受嚴重頭痛及失
    眠所苦，經持續治療仍未痊癒，所受精神上及肉體上痛苦程
    度難以形容，現並出現腦部受傷之後遺症，經診斷疑有器質
    性精神病，故上訴人請求800000元之精神慰撫金。合計請求
    被上訴人應賠償上訴人950439元，與被上訴人之上開請求為
    抵銷云云。惟查：
  1.查上訴人於上開事發時間，在肇事地點先與被上訴人發生撞
    擊後，繼續前衝約200公尺，再撞擊停放於路邊第三人之車
    輛，因此，本件車禍之肇事現場有2，與被上訴人撞擊之地
    點為第1現場，與第三人撞擊之地點為第2現場。而經臺灣省
    臺中市區車輛行車事故鑑定委員會鑑定結果，上訴人酒精濃
    度過量，駕駛自小客車又超速行駛，致肇事後繼續行駛至第
    2現場撞及路邊停置車輛，為肇事原因，該被撞之自小客車
    無肇事因素，有該鑑定委員會上開函文所附鑑定意見書附卷
    可稽。足見，第2現場係由上訴人負全部肇事責任，與被上
    訴人實無關聯，合先敘明。
  2.上訴人主張因本件車禍受有腦震盪之傷害，支出醫療費用
    2080元部分，雖提出醫院診斷證明書及收據為證，然則，上
    開書據僅能為上訴人確有腦震盪及曾就醫治療之證明，因本
    件車禍有2個肇事現場，上訴人在此2個肇事現場均與他人車
    輛發生撞擊，已如前述，因此，其腦震盪究係在本件車禍之
    第1現場或第2現場所造成，依上開書據究屬不能證明，換言
    之，上訴人就上開醫療費用之支出與被上訴人過失行為間有
    因果關係一節，尚未能舉證以實其說，本院無從獲得對上訴
    人有利之心證，此部分之主張，即無理由。
  3.上訴人主張因本件車禍受傷，因而請假18天，共損失20000
    元部分：除上述理由外，尚未能提出因本件車禍受傷必須在
    家休養不能上班工作之證明，其所提請假證明單18張，請假
    事由均為休假及出勤或加班補休，與本件車禍難認有何關聯
    ，此部分之請求即難准許。況上訴人為交通部公路總局第二
    區養護工程處之公務員，為其所自承，並有上開請假證明單
    為憑，是上訴人上開請假縱令與本件車禍有關，亦不致因請
    假而受有薪資之損失，上訴人既未受有此部分減少勞動能力
    之損害，其為此部分之主張即無理由。
    上訴人係於第1現場先與被上訴人發生撞擊後，繼續前衝約
    200公尺於第2現場再撞擊停放於路邊第三人之車輛，已如前
    述，上訴人車輛於第1現場發生撞擊之後，尚能前駛約200公
    尺，足見該車當時並未毀損。況上訴人車輛既在不同現場分
    別與被上訴人及第三人發生撞擊，則其車輛毀損之情況是否
    為與被上訴人發生撞擊時所造成，上訴人尚未舉證以實其說
    ，無從依其所提出之車輛維修單獲得對於上訴人有利之心證
    ，故上訴人主張車輛修繕費73350元及因本件車禍波及第三
    人車輛另賠償第三人車輛損失55000元，二者合計128350元
    應由被上訴人負賠償之責，亦屬無據。
  4.上訴人主張因本件車禍腦震盪，造成嚴重頭痛及失眠，現疑
    有器質性精神病，請求被上訴人給付800000元之精神慰撫金
    部分：查本件車禍發生之時間為94年5月13日，上訴人所提
    出載有「疑器質性精神病」之診斷證明書之就診時間為95年
    3月28日，距離本件車禍發生時間已逾10月之久，二者間是
    否確有關聯，已非無疑。且所謂器質性精神病，係指腦部組
    織受到外在因素，如藥物、身體狀況或實質傷害，所引起腦
    部功能障礙的精神疾病。臨床上常見的有譫妄、藥物、酒精
    引起的精神病症，或是身體疾病如糖尿病、甲狀腺功能失常
    、神經性梅毒或感冒等疾病引起之精神病症，有本院自秀傳
    醫院網站及網際網路下載之醫學文章2篇附卷可參，是腦震
    盪是否足以導致器質性精神病之發生，亦非無疑。
    況因本件車禍肇事現場有二，上訴人在此二肇事現場均與他
    人車輛發生撞擊，已如前述，因此，其腦震盪究係在本件車
    禍之第1現場或第2現場所造成，依上訴人提出之上開證據，
    究屬不能證明，換言之，縱令認為上訴人之器質性精神病係
    腦震盪所造成，然其腦震盪究否與被上訴人過失行為間有因
    果關係一節，上訴人尚未能舉證以實其說，本院無從獲得對
    上訴人有利之心證，此部分之主張，即無理由。
  5.綜上，上訴人陳述因本件車禍受有財產上及非財產上總計
    950439元之損害，既無理由，則其主張依民法第335條規定
    與被上訴人上開請求金額互相抵銷，即無可採，不應准許。
十一、本案事證已臻明確，兩造其餘之陳述、攻擊方法及舉證，
      均對本判決之結果不生影響，爰不一一論述，併此敘明。
十二、據上論結，本件上訴為無理由，應依民事訴訟法449條第1
      項、第78條判決如主文。
中　　華　　民　　國　　96　　年　　12　　月　　11　　日
                  民事第三庭    審判長法　官  陳照德
                                      法　官  李平勳
                                      法　官  朱  樑
以上正本係照原本作成。
不得上訴。
                                      書記官  茆亞民
中　　華　　民　　國　　96　　年　　12　　月　　12　　日
                                                      Ｍ
